【裁判字號】    95,訴,2588
【裁判日期】    951024
【裁判案由】    毒品危害防制條例
【裁判全文】
臺灣高雄地方法院刑事判決              95年度訴字第2588號
公  訴  人  臺灣高雄地方法院檢察署檢察官
被      告  甲○○
                    （另案於臺灣高雄看守所羈押中）
上列被告因違反毒品危害防制條例案件，經檢察官提起公訴（95
年度毒偵字第5528號），被告於本院準備程序中就被訴事實為有
罪之陳述，經詢問當事人意見，合議庭裁定由受命法官依簡式審
判程序獨任審理，本院判決如下：
    主  文
甲○○連續施用第一級毒品，累犯，處有期徒刑玖月，扣案之海
洛因壹包（淨重零點零壹伍公克）沒收銷燬之。
    事  實
一、甲○○前於民國94年間，因施用毒品案件，經本院裁定送觀
    察、勒戒後，認無繼續施用毒品之傾向，於94年7 月28日執
    行完畢釋放。又因竊盜案件，經本院判處有期徒刑1 年確定
    ，於95年2 月28日執行完畢，翌日出監。詎仍不知悔改，於
    觀察、勒戒執行完畢釋放後5 年內，復基於施用第一級毒品
    海洛因之概括犯意，自95年6 月15日某時起至同年月30日20
    時許止，連續在其位於高雄縣路竹鄉○○村○○路2 號之住
    處，以針筒注射之方式施用第一級毒品海洛因多次。嗣於95
    年7 月1 日18時10分許，在高雄縣路竹鄉○○路366 號前為
    警查獲，並扣得其所有海洛因1 包（驗前淨重0.027 公克，
    驗後淨重0.015 公克）。
二、案經高雄縣政府警察局湖內分局報請臺灣高雄地方法院檢察
    署檢察官偵查起訴。
    理  由
一、按本件被告甲○○所犯係死刑、無期徒刑、最輕本刑為3 年
    以上有期徒刑以外之罪，其於準備程序就前揭被訴事實為有
    罪之陳述，經受命法官告知簡式審判程序之旨，並聽取其與
    公訴人之意見後，本院認無不得或不宜改依簡式審判程序進
    行之情形，爰依刑事訴訟法第273 條之1 第1 項規定，裁定
    本件由受命法官獨任進行簡式審判程序，合先敘明。
二、上揭事實，業據被告於警、偵訊及本院審理時坦承不諱，且
    被告經警查獲後所採集之尿液，經送請台灣檢驗科技股份有
    限公司檢驗之結果，呈嗎啡、可待因之陽性反應，有該公司
    95年7 月12日濫用藥物尿液檢驗報告及高雄縣政府警察局湖
    內分局煙毒麻藥案件嫌犯代號與真實姓名對照表各1 紙在卷
    足憑；又所扣得之白色粉末1 包（驗前淨重0.027 公克，驗
    後淨重0.015 公克）經送高雄市立凱旋醫院鑑定結果，含有
    海洛因成分，屬第一級毒品，有該院95年9 月4 日高市凱醫
    驗字第2239號濫用藥物成品檢驗鑑定書1 紙附卷可稽，足認
    被告之自白與事實相符，本件事證明確，其犯行洵堪認定。
三、按海洛因為毒品危害防制條例第2 條第2 項第1 款所稱之第
    一級毒品，不得施用、持有。次按，犯毒品危害防制條例第
    10條施用第一、二級毒品之罪者，檢察官應聲請法院裁定，
    令被告入勒戒處所觀察、勒戒，經觀察、勒戒後，檢察官依
    據勒戒處分之陳報，認受觀察、勒戒人無繼續施用毒品傾向
    者，應即釋放，並為不起訴之處分；認受觀察、勒戒人有繼
    續施用毒品之傾向者，檢察官應聲請法院裁定令入戒治處所
    強制戒治，其期間為6 個月以上，至無繼續強制戒治之必要
    為止，但最長不得逾1 年，強制戒治期滿，應即釋放，由檢
    察官為不起訴之處分。觀察、勒戒或強制戒治執行完畢釋放
    後，5 年內再犯第10條之罪者，應依一般刑事訴訟程序予以
    起訴論罪科刑，此觀諸毒品危害防制條例第20條第1 項、第
    2 項、第23條第1 項、第2 項規定自明。被告曾有如犯罪事
    實欄所示之觀察、勒戒前科，有臺灣高等法院被告前案紀錄
    表1 份在卷可考，其於觀察、勒戒執行完畢釋放後5 年內，
    再犯本件施用毒品案件，依前述規定自應予以起訴論罪科刑
    。是核被告所為，係犯毒品危害防制條例第10條第1 項之施
    用第一級毒品罪。其持有第一級毒品之低度行為，應為施用
    第一級毒品之高度行為所吸收，不另論罪。被告行為後，於
    94年1 月7 日修正、同年2 月2 日公布之刑法，已自95年7
    月1 日開始施行（下稱修正後刑法），修正後刑法已刪除第
    56條關於連續犯之規定，被告上開多次施用第一級毒品之犯
    行，時間緊接，方法相同，觸犯構成要件相同之罪名，顯係
    基於概括犯意為之，依修正前即行為時之刑法規定，應依連
    續犯規定論以一罪，並加重其刑，依修正後刑法，因連續犯
    之規定已遭刪除，其所犯多次施用第一級毒品犯行即應依數
    罪併罰之規定分論併罰，比較新舊法之規定，修正前之規定
    較有利於被告，依刑法第2 條第1 項前段規定，其所犯上開
    施用第一級毒品犯行應適用修正前刑法第56條連續犯之規定
    論以一罪，並加重其刑。被告有如犯罪事實欄所示之論罪科
    刑前科，此有臺灣高等法院被告前案紀錄表1 份在卷可參，
    其於有期徒刑執行完畢後5 年內，再故意犯本件有期徒刑以
    上之罪，不論依行為時刑法第47條，或95年7 月1 日修正公
    布施行之刑法（即修正後刑法）第47條第1 項之規定，均構
    成累犯，對被告而言並無有利或不利之情形，自不生新舊法
    比較之問題，應逕依修正前刑法第47條規定論以累犯而加重
    其刑，並依刑法第70條規定遞加之。爰審酌被告經觀察、勒
    戒後，仍未能戒絕毒癮，顯見其戒絕毒癮之意念非堅，惟念
    其於犯罪後已坦承犯行，態度良好，且施用毒品行為，乃屬
    對其自身健康之戕害行為，及其犯罪動機、目的、手段、時
    間長短等一切情狀，量處如主文所示之刑，以資懲儆。至扣
    案之上開白色粉末1 包係海洛因無誤，前已敘明，被告亦於
    本院準備程序中坦承該包海洛因係其買來供己施用之用（見
    本院95年9 月5 日準備程序筆錄），上開海洛因即應依毒品
    危害防制條例第18條第1 項前段規定，不論屬於犯人與否，
    均沒收銷燬之，至鑑驗耗損之毒品因已滅失，自無庸宣告沒
    收銷燬，併此敘明。
據上論斷，應依刑事訴訟法第273 條之1 第1 項、第284 條之1
、第299 條第1 項前段，毒品危害防制條例第10條第1 項、第18
條第1 項前段，刑法第11條、第2 條第1 項前段，修正前刑法第
56條、第47條，判決如主文。
本件經檢察官乙○○到庭執行職務。
中    華    民    國    95    年    10    月    24    日
                      刑事第二庭    法  官  楊筑婷
以上正本證明與原本無異。
如不服本判決，應於收受送達後10日內向本院提出上訴書狀。
中    華    民    國    95    年    10    月    24    日
                                    書記官  林靜慧
附錄本判決之論罪法條：
毒品危害防制條例第10條
施用第一級毒品者，處6 月以上5 年以下有期徒刑。
施用第二級毒品者，處3 年以下有期徒刑。


司法院資訊處製作；財團法人民間司法改革基金會備份。
